臺灣桃園地方法院民事判決　九十三年度重訴字第七七號
　　原　　　告　彰化商業銀行股份有限公司
　　法定代理人　乙○○
　　訴訟代理人　甲○○
　　被　　　告　丙○○
　　　　　　　　戊○○
　　訴訟代理人　丁○○○
右當事人間請求清償債務事件，於民國九十三年六月二十一日辯論終結，本院判決如
左：
    主    文
被告應連帶給付原告新台幣貳仟貳佰參拾貳萬參仟零伍拾捌元，及自民國八十七年六
月三日起至清償日止，按年息百分之九．八五計算之利息，暨按上開利率百分之二十
計算之違約金。
訴訟費用由被告連帶負擔。
    事    實
甲、原告方面：
壹、聲明：如主文所示。
貳、陳述：
    訴外人達浩企業股份有限公司（下稱達浩公司）邀同被告為連帶保證人，於民國
    八十年三月十四日與原告訂立保證書，約定就達浩公司現在（包括過去所負現在
    尚未清償）及將來對於原告所負之一切債務，以本金新台幣（下同）七千萬元為
    限額暨其利息、遲延利息、違約金及其他屬於主債務人之負擔，願與主債務人負
    連帶清償之責，並立具授信約定書交予原告收執。嗣達浩公司自同年十二月三十
    日起向原告借款五筆，共借得三千一百六十六萬元，均約定按年息百分之九．八
    五計付利息，如清償人所提出之給付不足清償全部債務時，由原告指定其應抵充
    之債務，且如有一期未按期給付，即喪失期限利益，全部借款視為到期，其如逾
    期清償，在六個月以內者，另按上開利率百分之十，逾期超過六個月以上者，按
    上開利率百分之二十計付違約金。惟系爭借款到期均未獲清償，原告乃聲請強制
    執行達浩公司所有之不動產，經本院以八十六年度執字第三五六三號給付借款強
    制執行事件，就賣得價金獲償本金、利息及違約金共二千五百十萬五千八百七十
    七元後，尚欠如主文所示之本金、利息及違約金迄未清償，被告既為達浩公司系
    爭借款之連帶保證人，依約應負連帶清償之責，為此依消費借貸及連帶保證之法
    律關係提起本件訴訟。
參、證據：提出保證書、本院八十六年度執字第三五六三號強制執行金額計算書分配
    表各一件、授信約定書二件為證。
乙、被告方面：被告未於最後言詞辯論期日到場，惟據其以前到庭所為之聲明及陳述
    均略以：
壹、聲明：駁回原告之訴。
貳、陳述：被告固曾為達浩公司之連帶保證人，擔保該公司對原告之借款債務，惟原
    告曾於八十七年六月二日向法院聲請拍賣達浩公司所有之不動產並獲清償，原告
    稱尚有如其訴之聲明所示之本金及利息未償云云，惟被告不知原告如何計算其明
    細，是原告對被告之請求權應不存在。
    理    由
壹、本件被告均經合法通知，未於最後言詞辯論期日到場，核無民事訴訟法第三百八
    十六條所列各款情形，爰依原告之聲請，由其一造辯論而為判決。
貳、原告主張達浩公司邀同被告為連帶保證人，於八十年三月十四日與原告訂立保證
    書，約定就達浩公司現在（包括過去所負現在尚未清償）及將來對於原告所負之
    一切債務，以本金七千萬元為限額暨其利息、遲延利息、違約金及其他屬於主債
    務人之負擔，願與主債務人負連帶清償之責。嗣達浩公司自同年十二月三十日起
    向原告借款五筆，共借得三千一百六十六萬元，均約定按年息百分之九．八五計
    付利息，如清償人所提出之給付不足清償全部債務時，由原告指定其應抵充之債
    務，且如有一期未按期給付，即喪失期限利益，全部借款視為到期，其如逾期清
    償，在六個月以內者，另按上開利率百分之十，逾期超過六個月以上者，按上開
    利率百分之二十計付違約金。惟系爭借款到期均未獲清償，原告乃聲請拍賣達浩
    公司所有之不動產，經本院以八十六年度執字第三五六三號給付借款強制執行事
    件，就賣得價金獲償本金、利息及違約金共二千五百十萬五千八百七十七元後，
    尚欠如主文所示之本金、利息及違約金迄未清償，為此依消費借貸及連帶保證之
    法律關係提起本件訴訟等語。被告則均以原告曾聲請法院拍賣達浩公司所有之不
    動產並獲得清償，是原告對被告之請求權應不存在等語資為抗辯。
參、本件原告主張之事實，業據原告提出保證書、本院八十六年度執字第三五六三號
    強制執行金額計算書分配表各一件、授信約定書二件為證，核屬相符，且經被告
    自認擔任達浩公司向原告借款之連帶保證人乙節屬實，並對於達浩公司共向原告
    借得三千一百六十六萬元及其約定事項之內容等情並不爭執。雖被告均另以前開
    情詞抗辯：原告對伊已無請求權云云，惟原告就系爭借款債權聲請本院以八十六
    年度執字第三五六三號給付借款強制執行事件拍賣達浩公司所有之不動產，就其
    賣得價金所獲償之二千五百十萬五千八百七十七元，僅足清償系爭借款之部分本
    金及至八十七年六月二日止之利息及違約金，尚餘本金二千八百八十七萬七千一
    百八十一元，及自八十七年六月三日起之約定利息及違約金未能受償乙節，有前
    開強制執行金額計算書分配表一件在卷可稽，且經本院依職權調閱本院八十六年
    度執字第三五六三號給付借款強制執行事件卷宗查對無誤，足見原告主張其對達
    浩公司尚有超過如主文所示之借款債權未獲清償乙節，應屬可採，而被告既未能
    提出原告聲請拍賣達浩公司所有之不動產足以清償系爭借款債務全部之證明，則
    被告空言抗辯原告之系爭借款債權已獲得全部清償云云，要屬無稽，自堪信原告
    之主張為真實。
肆、按消費借貸契約，借用人應於約定期限內，返還與借用物種類、品質、數量相同
    之物；又遲延之債務，以支付金錢為標的者，債權人得請求依法定利率計算之遲
    延利息，但約定利率較高者，仍從其約定利率；再數人負同一債務，明示對於債
    權人各負全部給付之責任者，為連帶債務；連帶債務之債權人，得對於債務人之
    全體，同時請求全部之給付，且連帶債務未全部履行前，全體債務人仍負連帶責
    任，民法第四百七十八條前段、第二百三十三條第一項、第二百七十二條第一項
    、第二百七十三條分別定有明文。經查被告既均為達浩公司向原告借款之連帶保
    證人，且達浩公司向原告借得之金額亦未逾被告同意連帶保證之範圍，惟達浩公
    司卻未按期清償系爭借款本息，則依兩造間之前開約定，全部借款債務即視為到
    期，被告與達浩公司並應連帶給付約定之利息及違約金，然經原告就系爭借款債
    權聲請本院對達浩公司所有之不動產為強制執行後，尚有超過如主文所示之本金
    、利息及違約金迄未清償，從而原告依消費借貸及連帶保證關係，請求被告連帶
    給付如主文所示之本金、利息及違約金，即屬正當，應予准許。
據上論結，本件原告之訴為有理由，依民事訴訟法第三百八十五條第一項前段、第八
十五條第二項，判決如主文。
中　　　華　　　民　　　國　　九十三　　年　　　六　　　月　　 三十 　　日
                                臺灣桃園地方法院民事第三庭
~B法　　　官　林雯娟
右為正本係照原本作成
如對本判決上訴，須於判決送達後廿日內向本院提出上訴狀
中　　　華　　　民　　　國　　九十三　　年　　　六　　　月　　二十一　　日
~B法院書記官　林韡婷
